【裁判字號】    99,易,61
【裁判日期】    990831
【裁判案由】    傷害
【裁判全文】
臺灣澎湖地方法院刑事判決                99年度易字第61號
公  訴  人  臺灣澎湖地方法院檢察署檢察官
被      告  乙○○
上列被告因傷害案件，經檢察官提起公訴（99年度偵字第111號
），本院判決如下：
    主    文
乙○○犯傷害罪，累犯，計貳罪，各處拘役貳拾日，如易科罰金
，均以新臺幣壹仟元折算壹日。應執行拘役參拾日，如易科罰金
，以新臺幣壹仟元折算壹日。
    事    實
一、乙○○曾因竊盜案件，經法院判處應執行有期徒刑2年6月確
    定，甫於民國95年10月25日假釋期滿執行完畢。竟仍不知悔
    改，於99年1月1日凌晨零時30分許，前往鄭有盛位於澎湖縣
    馬公市○○路146巷15弄14號住處，適遇同時在場之甲○○
    、丙○○夫婦。乙○○因要求甲○○開車搭載前往他處遭拒
    ，心生不滿，竟基於傷害之犯意，隨手持殺蟲劑鐵罐毆打甲○○頭部，丙○○見狀上前勸阻，乙○○乃另基於傷害犯意
    ，徒手毆打丙○○之頭部，致甲○○、丙○○均受有頭部外
    傷併頭皮血腫等傷害。
二、案經甲○○、丙○○訴由澎湖縣政府警察局馬公分局報請臺
    灣澎湖地方法院檢察署檢察官偵查起訴。
    理    由
一、被告乙○○承認在上開時地與告訴人甲○○、丙○○發生衝
    突，惟矢口否認傷害犯行，辯稱：只有拉扯告訴人2人的衣
    服、身體，並無毆打告訴人2人云云。然被告持殺蟲劑鐵罐
    傷害告訴人甲○○、丙○○之事實，業據證人即告訴人甲○○、丙○○，及當時在場之證人鍾載德證述明確，並有三軍
    總醫院澎湖分院驗傷診斷書附卷可稽。被告所辯，無非事後
    卸責之詞，不足採信。本案事證明確，被告上開傷害犯行，
    堪以認定。
二、核被告乙○○所為，均係犯刑法第277條第1項之傷害罪。被
    告各以持鐵罐、徒手毆打之方式，傷害告訴人甲○○、丙○○，犯意各別，行為不同，應予分論併罰。又被告曾因竊盜
    案件，經法院判處應執行有期徒刑2年6月確定，甫於95年10
    月25日假釋期滿執行完畢，有臺灣高等法院被告前案紀錄表
    在卷可稽，其於受上開有期徒刑之執行完畢後5年以內故意
    再犯有期徒刑以上之罪，均為累犯，均應依刑法第47條第1
    項之規定，均加重其刑。爰審酌被告僅因細故，各以持鐵罐
    、徒手毆打之方式，傷害告訴人2人之頭部，及其犯後猶飾
    詞否認犯行，並無悔意等一切情狀，分別量處如主文所示之
    刑，並分別諭知易科罰金之折算標準，復合併定其應執行刑
    ，並諭知易科罰金之折算標準。
據上論斷，應依刑事訴訟法第299條第1項前段，刑法第277條第1
項、第47條第1項、第51條第6款、第41條第1項前段，刑法施行
法第1條之1，判決如主文。
本案經檢察官陳頤安到庭執行職務。
中    華    民    國    99    年    8     月  31    日
                      刑事庭    法  官  李宛玲
以上正本證明與原本無異。
如不服本判決應於收受判決後10日內向本院提出上訴書狀，並應
敘述具體理由；其未敘述上訴理由者，應於上訴期間屆滿後20日
內向本院補提理由書(均須按他造當事人之人數附繕本)「切勿逕
送上級法院」。
中    華    民    國    99    年    8     月  31    日
                                書記官  劉竹苞
附錄本件判決論罪科刑法條：
刑法第277條第1項
傷害人之身體或健康者，處 3 年以下有期徒刑、拘役或 1 千元
以下罰金。

司法院資訊處製作；財團法人民間司法改革基金會備份。
